臺灣桃園地方法院刑事判決　　　　　　　　　　　　　　九十一年度易字第二六號
　　公　訴　人　臺灣桃園地方法院檢察署檢察官
　　被　　　告　甲○○
右列被告因竊盜案件，經檢察官提起公訴（九十年度偵字第一一０二九號），本院判
決如左：
    主  文
甲○○連續逾越牆垣竊盜，處有期徒刑柒月。
    事  實
一、甲○○原係桃園縣大溪鎮○○路二二八號「台灣松工電材股份有限公司」之員工
    ，其後因故離職。其意圖為自己不法之所有，並基於概括之犯意，於九十年六月
    初某日夜間二十三時許，翻牆進入桃園縣大溪鎮○○路二二八號「台灣松工電材
    股份有限公司」之工廠內，竊取該公司所有之編號六二０一蓋板一盒，得手後離
    去。甲○○又於同月月底某日翻牆進入「台灣松工電材股份有限公司」上址工廠
    內，欲再竊取六二０一之蓋板，因未發現而作罷。九十年六月三十日凌晨四時許
    ，甲○○再度翻牆進入該工廠舊棟二樓竊取該公司所有之全彩色埋入式開關二箱
    （一千個），得手後又翻牆離去。嗣因「台灣松工電材股份有限公司」檢查監視
    錄影帶而知甲○○所為而發覺，經報警處理而查獲。
二、案經台灣松工電材股份有限公司報由桃園縣警察局大溪分局報請臺灣桃園地方法
    院檢察署檢察官偵查起訴。
    理  由
一、訊之被告甲○○固坦承其有進入「台灣松工電材股份有限公司」之工廠內竊取全
    彩色埋入式開關二箱不諱，惟否認其有於其他時間進入行竊，辯稱警訊係為配合
    警方所以才承認有去偷的，伊並未偷那麼多次云云。查「台灣松工電材股份有限
    公司」確有三次失竊之情事，此經該公司之乙○○到庭陳證屬實，並有被告行竊
    時之監視錄影照片在卷可稽；證人乙○○又稱偷的人很內行，都是偷高級品，而
    且小偷對公司商品擺放位置很熟悉等語，而被告係「台灣松工電材股份有限公司
    」之離職員工，於八十八年二月離職，其對該公司環境自係熟悉，符合乙○○所
    述之情形，亦足信被告有多次進入行竊之事。況被告亦於警訊時自承其於九十年
    六月初及六月底各進入該公司行竊，六月初晚間二十三時許，翻牆竊盜蓋板（六
    二０一）一盒，六月底翻牆進入偷竊，因未發現伊要的蓋板，又翻牆離去等語。
    其嗣後又翻異前供，否認行竊，應非可採，其犯行足堪認定。
二、核被告所為，係犯刑法第三百二十一條第一項第二款之罪。被告先後多次犯行，
    時間緊接，所犯罪名相同，顯係基於概括犯意反覆為之，應論以一罪之連續犯，
    並加重其刑。爰審酌被告犯罪之手段、竊取物品之數量及價額、本件竊盜所生之
    危害及被告犯後之態度等一切情狀，量處如主文所示之刑，以示懲儆。
據上論斷，應依刑事訴訟法第二百九十九條第一項前段、刑法第五十六條、第三百二
十一條第一項第二款，判決如主文。
本案經檢察官胡原龍到庭執行職務。
中      華      民      國      九十一      年    四      月    九      日
                                臺灣桃園地方法院刑事第二庭
                                    法  官    林明洲
右正本證明與原本無異。
如不服本判決，應於送達後十日內，向本院提出上訴狀。
                                    書記官    陳韻如
中      華      民      國      九十一      年    四      月    九      日
附論罪科刑依據之法條：
刑法第三百二十一條
犯竊盜罪而有左列情形之一者，處六月以上五年以下有期徒刑：
一、於夜間侵入住宅或有人居住之建築物、船艦或隱匿其內而犯之者。
二、毀越門扇、牆垣或其他安全設備而犯之者。
三、攜帶兇器而犯之者。
四、結夥三人以上而犯之者。
五、乘火災、水災或其他災害之際而犯之者。
六、在車站或埠頭而犯之者。
前項之未遂犯罰之。
